【裁判字號】    95,聲,5
【裁判日期】    950926
【裁判案由】    聲請迴避
【裁判全文】
臺中高等行政法院裁定
                                     95年度聲字第00005號
聲  請  人  甲○○
            乙○○
            丙○○
兼  共  同
代  理  人  丁○○
上列聲請人因與台中市政府間損害賠償事件，聲請法官迴避，本
院裁定如下：
    主  文
聲請駁回。
聲請程序費用由聲請人負擔。
    理  由
一、本件聲請意旨略稱，聲請人並非因王德麟法官裁判之結果及
    指揮（訴訟程序）有不利於聲請人，或是欠當。而是王德麟
    法官審理91年度訴字第516號案，其適用法律之見解違法，
    有「其他情形客觀上足疑其為不公平之審判者為其原因事實
    」，而聲請王德麟法官迴避云云。
二、按法官有民事訴訟法第32條以外情形，足認其執行職務有偏
    頗之虞者，訴訟當事人固得依行政訴訟法第20條準用民事訴
    訟法第33條第1項第2款之規定聲請法官迴避。惟查上開法律
    所稱「足認法官執行職務有偏頗之虞」之情形，係指「法官
    對於訴訟標的有特別利害關係，或與當事人之一造有密切之
    交誼或嫌怨，或基於其他情形客觀上足疑其為不公平之審判
    者為其原因事實，若僅憑當事人之主觀臆測，或認法官指揮
    訴訟欠當，則不得謂其有偏頗之虞。」（最高法院69年臺抗
    字第457號判例參照）；又「僅於訴訟進行中有所指揮或裁
    判，致當事人一造不利，在主觀上疑其不公，自不能遽以偏
    頗為理由聲請拒卻。」（同院18年抗字第342號判例參照）
    。本件聲請人既自承並非因王德麟法官對於訴訟標的有特別
    利害關係，或與當事人之一造有密切之交誼或嫌怨，而係認
    王德麟法官審理本院91年度訴字第516號案，適用法律之見
    解違法，作為主張王德麟法官有應迴避之理由，顯係當事人
    之主觀上法律見解之不同，依上說明其聲請迴避之理由，自
    屬不足。且本件聲請人於王德麟法官擔任本院94年度訴更一
    字第30號案之審判長，進行言詞辯論時，即曾以王德麟法官
    審理91年度訴字第516號案件適用法律違法為由，聲請王德
    麟法官迴避，嗣經本院以95年度聲字第2號裁定駁回聲請人
    之聲請，及最高行政法院以95年度抗字第237號裁定駁回其
    抗告，此有各該案卷附卷可證，尤足證明聲請人之聲請理由
    與民事訴訟法第33條第1項第2款規定得聲請法官迴避之要件
    不合。自難認其聲請迴避為有理由，應予駁回。
三、末查聲請人前曾以同一理由就同一案件聲請王德麟法官迴避
    ，以致案件延宕甚久，迨案件裁定駁回確定，聲請人在同一
    案件又以同一理由聲請王德麟法官，顯係意圖延滯訴訟，爰
    就本件不再裁定停止訴訟，合併明。
四、依行政訴訟法第104條、民事訴訟法第95條、第78條、第85
    條第1項前段，裁定如主文。
中    華    民    國    95    年     9    月    26    日
                第二庭審判長法  官  王  茂  修
                            法  官  莊  金  昌
                            法  官  林  金  本
以上正本證明與原本無異。
如不服本裁定，應於裁定送達後10日內以書狀敘明理由，經本院
向最高行政法院提起抗告（須依對造人數附具繕本）；並應預繳
送達用雙掛號郵票390元（34元及5元郵票各10份)。
中    華    民    國    95    年     9    月    26    日
                            書記官  蔡  騰  德


司法院資訊處製作；財團法人民間司法改革基金會備份。
